臺灣板橋地方法院民事判決　　　　　　 100年度訴字第2220號
原　　　告　商暉實業股份有限公司
法定代理人　蔡宏偉
訴訟代理人　蔡妃卿
被　　　告　李啟能
上列當事人間請求損害賠償事件，經本院於民國100 年12月2 日
言詞辯論終結，判決如下：
    主  文
被告應給付原告新台幣壹佰拾萬元。
訴訟費用由被告負擔。
    事實及理由
一、原告主張：原告向訴外人承租門牌號碼新北市○○區○○街
    81號1 樓之房屋，因承租多年，屋況不佳需維修，出租人僱
    請被告前來施工，惟被告不慎於民國99年8 月28日因施工不
    當引起火災（下稱系爭火災），被告所犯公共危險罪部分業
    經檢察官提起公訴，並經鈞院判處罪刑確定在案（99年度簡
    字第10156 號）。原告於系爭火災事故發生前，已向訴外人
    新光產物保險股份有限公司（下稱新光公司）投保火險，迄
    系爭火災發生日已7 年之久，投保保額為新台幣（下同）35
    0 萬元，業經訴外人南山公證有限公司理算原告損失之資產
    後，新光公司最終理賠220 萬元。然南山公司清算原告重置
    損失共500 多萬元，因被告施工不當致原告財產嚴重損害，
    進而無法繼續正常營運，且被告遲遲未與原告商談賠償事宜
    ，原告基於考量被告能力，故僅請求被告賠償保險公司不足
    理賠之金額130 萬元，為此依侵權行為之法律關係提起本訴
    等語，並聲明：被告應給付原告130 萬元。
二、被告則以：被告對於原告主張被告因施工不慎導致發生系爭
    火災之事實不爭執，被告有修繕其他人因系爭火災造成之損
    害，惟並未修繕原告受損部分，且被告目前沒有錢可賠償原
    告等語資為抗辯。並為答辯聲明：原告之訴駁回。
三、原告主張之事實，業據提出代位求償同意書影本、理算總表
    、火險賠償接受書影本、火險賠償金申請書影本各1 份、損
    失清單影本23紙、本院99年度簡字第10156 號刑事簡易判決
    書影本、原告公司變更登記表、新北市政府消防局火災證明
    書等件為證，並經本院職權調取本院99年度簡字第10156 號
    刑事卷、臺灣板橋地方法院檢察署99年度偵字第28347 號偵
    查卷、本院100 年度保險字第22號民事卷，且被告對於原告
    主張之事實並不爭執，僅以無力清償為辯，是堪認原告主張
    之事實為真實。
四、按故意或過失，不法侵害他人權利者，負損害賠償責任；不
    法毀損他人之物者，被害人得請求賠償其物因毀損所減少之
    價額，民法第184 條第1 項前段、第196 條分別定有明文。
    查被告失火燒毀原告公司於前開承租房屋內之財物，致原告
    受有損害，故原告就新光公司未理賠部分之損失，自得依上
    開規定請求被告負損害賠償責任。
五、從而，原告依侵權行為之法律關係，請求被告賠償130 萬元
    ，為有理由，應予准許。
六、結論：原告之訴為有理由，依民事訴訟法第78條，判決如主
    文。
中    華    民    國    100   年    12    月    23    日
                  民事第一庭    法  官  黃信樺
以上正本係照原本作成
如對本判決上訴，須於判決送達後20日內向本院提出上訴狀。如
委任律師提起上訴者，應一併繳納上訴審裁判費。
中    華    民    國    100   年    12    月    23    日
                                書記官  李佳靜